ladina.aff
FLAG num
# adiectiva tüüpsõna līber
# esimesed kolm on singularis, järgmised kolm on pluralis
SFX 11003 Y 6
SFX 11003 0 a/1,10002  . is:fem
SFX 11003 0 0/1,10007  . is:masc
SFX 11003 0 um/1,10008 . is:neutr
SFX 11003 0 0/1,10003  . is:fem
SFX 11003 0 0/1,10005  . is:masc
SFX 11003 0 0/1,10009  . is:neutr

### adiectiva declinatio III
# kolmelõpulised adjektiivid tüüpsõna ācer, ācris, ācre
# sõnastikus on antud terve meessoo tüvi
SFX 11004 Y   36
SFX 11004 0   0     . is:masc is:nom is:sing
SFX 11004 er  ris   . is:masc is:gen is:sing
SFX 11004 er  rī    . is:masc is:dat is:sing
SFX 11004 er  rem   . is:masc is:acc is:sing
SFX 11004 er  rī    . is:masc is:abl is:sing
SFX 11004 0   0     . is:masc is:voc is:sing
SFX 11004 er  rēs   . is:masc is:nom is:plur
SFX 11004 er  rium  . is:masc is:gen is:plur
SFX 11004 er  ribus . is:masc is:dat is:plur
SFX 11004 er  rēs   . is:masc is:acc is:plur
SFX 11004 er  ribus . is:masc is:abl is:plur
SFX 11004 er  rēs   . is:masc is:voc is:plur
SFX 11004 er  ris   . is:fem is:nom is:sing
SFX 11004 er  ris   . is:fem is:gen is:sing
SFX 11004 er  rī    . is:fem is:dat is:sing
SFX 11004 er  rem   . is:fem is:acc is:sing
SFX 11004 er  rī    . is:fem is:abl is:sing
SFX 11004 er  ris   . is:fem is:voc is:sing
SFX 11004 er  rēs   . is:fem is:nom is:plur
SFX 11004 er  rium  . is:fem is:gen is:plur
SFX 11004 er  ribus . is:fem is:dat is:plur
SFX 11004 er  rēs   . is:fem is:acc is:plur
SFX 11004 er  ribus . is:fem is:abl is:plur
SFX 11004 er  rēs   . is:fem is:voc is:plur
SFX 11004 er  re    . is:neutr is:nom is:sing
SFX 11004 er  ris   . is:neutr is:gen is:sing
SFX 11004 er  rī    . is:neutr is:dat is:sing
SFX 11004 er  re    . is:neutr is:acc is:sing
SFX 11004 er  rī    . is:neutr is:abl is:sing
SFX 11004 er  re    . is:neutr is:voc is:sing
SFX 11004 er  ria   . is:neutr is:nom is:plur
SFX 11004 er  rium  . is:neutr is:gen is:plur
SFX 11004 er  ribus . is:neutr is:dat is:plur
SFX 11004 er  ria   . is:neutr is:acc is:plur
SFX 11004 er  ribus . is:neutr is:abl is:plur
SFX 11004 er  ria   . is:neutr is:voc is:plur

# kolmelõpulised adjektiivid tüüpsõna #celer? ācer, ācris, ācre
# sõnastikus on antud terve meessoo tüvi
SFX 11005 Y   36
SFX 11005 0   0    . is:masc is:nom is:sing
SFX 11005 0   is   . is:masc is:gen is:sing
SFX 11005 0   ī    . is:masc is:dat is:sing
SFX 11005 0   em   . is:masc is:acc is:sing
SFX 11005 0   ī    . is:masc is:abl is:sing
SFX 11005 0   0    . is:masc is:voc is:sing
SFX 11005 0   ēs   . is:masc is:nom is:plur
SFX 11005 0   ium  . is:masc is:gen is:plur
SFX 11005 0   ibus . is:masc is:dat is:plur
SFX 11005 0   ēs   . is:masc is:acc is:plur
SFX 11005 0   ibus . is:masc is:abl is:plur
SFX 11005 0   ēs   . is:masc is:voc is:plur
SFX 11005 0   is   . is:fem is:nom is:sing
SFX 11005 0   is   . is:fem is:gen is:sing
SFX 11005 0   ī    . is:fem is:dat is:sing
SFX 11005 0   em   . is:fem is:acc is:sing
SFX 11005 0   ī    . is:fem is:abl is:sing
SFX 11005 0   is   . is:fem is:voc is:sing
SFX 11005 0   ēs   . is:fem is:nom is:plur
SFX 11005 0   ium  . is:fem is:gen is:plur
SFX 11005 0   ibus . is:fem is:dat is:plur
SFX 11005 0   ēs   . is:fem is:acc is:plur
SFX 11005 0   ibus . is:fem is:abl is:plur
SFX 11005 0   ēs   . is:fem is:voc is:plur
SFX 11005 0   e    . is:neutr is:nom is:sing
SFX 11005 0   is   . is:neutr is:gen is:sing
SFX 11005 0   ī    . is:neutr is:dat is:sing
SFX 11005 0   e    . is:neutr is:acc is:sing
SFX 11005 0   ī    . is:neutr is:abl is:sing
SFX 11005 0   e    . is:neutr is:voc is:sing
SFX 11005 0   ia   . is:neutr is:nom is:plur
SFX 11005 0   ium  . is:neutr is:gen is:plur
SFX 11005 0   ibus . is:neutr is:dat is:plur
SFX 11005 0   ia   . is:neutr is:acc is:plur
SFX 11005 0   ibus . is:neutr is:abl is:plur
SFX 11005 0   ia   . is:neutr is:voc is:plur

# kahelõpulised adjektiivid, tüüpsõna gravis, grave
# sõnastikus on antud terve mees/naissoo nominatiivi tüvi
SFX 11006 Y   36
SFX 11006 0   0    . is:masc is:nom is:sing
SFX 11006 0   0    . is:fem is:nom is:sing
SFX 11006 0   0    . is:masc is:gen is:sing
SFX 11006 0   0    . is:fem is:gen is:sing
SFX 11006 is  ī    . is:masc is:dat is:sing
SFX 11006 is  ī    . is:fem is:dat is:sing
SFX 11006 is  em   . is:masc is:acc is:sing
SFX 11006 is  em   . is:fem is:acc is:sing
SFX 11006 is  ī    . is:masc is:abl is:sing
SFX 11006 is  ī    . is:fem is:abl is:sing
SFX 11006 0   0    . is:masc is:voc is:sing
SFX 11006 0   0    . is:fem is:voc is:sing
SFX 11006 is  ēs   . is:masc is:nom is:plur
SFX 11006 is  ēs   . is:fem is:nom is:plur
SFX 11006 is  ium  . is:masc is:gen is:plur
SFX 11006 is  ium  . is:fem is:gen is:plur
SFX 11006 is  ibus . is:masc is:dat is:plur
SFX 11006 is  ibus . is:fem is:dat is:plur
SFX 11006 is  ēs   . is:masc is:acc is:plur
SFX 11006 is  ēs   . is:fem is:acc is:plur
SFX 11006 is  ibus . is:masc is:abl is:plur
SFX 11006 is  ibus . is:fem is:abl is:plur
SFX 11006 is  ēs   . is:masc is:voc is:plur
SFX 11006 is  ēs   . is:fem is:voc is:plur
SFX 11006 is  e    . is:neutr is:nom is:sing
SFX 11006 0   0    . is:neutr is:gen is:sing
SFX 11006 is  ī    . is:neutr is:dat is:sing
SFX 11006 is  e    . is:neutr is:acc is:sing
SFX 11006 is  ī    . is:neutr is:abl is:sing
SFX 11006 is  e    . is:neutr is:voc is:sing
SFX 11006 is  ia   . is:neutr is:nom is:plur
SFX 11006 is  ium  . is:neutr is:gen is:plur
SFX 11006 is  ibus . is:neutr is:dat is:plur
SFX 11006 is  ia   . is:neutr is:acc is:plur
SFX 11006 is  ibus . is:neutr is:abl is:plur
SFX 11006 is  ia   . is:neutr is:voc is:plur

### Ühelõpulised adjektiivid
# sõnastikus on antud terve nominatiivi tüvi
# peaks vist kasutama gen sg tüvi sõnastikus?

### Adjektiivide kompareerimine
# kesk- ja ülivõrde lõpud liituvad algvõrdele genitiivi lõpu -ī (II decl)
# või -is (III decl). Sõnastikus on antud nominatiivi vormid, kuna neist saab
# reeglipäraselt moodustada ülejäänud vormid.

## II deklinatsiooni kompareerimine
# tüüpsõna longus (vt bonus SFX 11001 ja sealt servus SFX 10004)
SFX 11101 N   8
SFX 11101 us  ior       .                is:comparativus is:masc
SFX 11101 us  ius       .                is:comparativus is:fem
SFX 11101 us  issimus   [^aoeuiyāōēūīȳ]  is:superlativus is:masc
SFX 11101 us  issima    [^aoeuiyāōēūīȳ]  is:superlativus is:fem
SFX 11101 us  issimum   [^aoeuiyāōēūīȳ]  is:superlativus is:neutr
SFX 11101 us  us        [aoeuiyāōēūīȳ]   is:superlativus is:masc
SFX 11101 us  us        [aoeuiyāōēūīȳ]   is:superlativus is:fem
SFX 11101 us  us        [aoeuiyāōēūīȳ]   is:superlativus is:neutr
# tüüpsõna pulcher (vt pulcher SFX 11002 ja sealt liber SFX 10006)
SFX 11102 N  5
SFX 11102 er rior   .  is:comparativus is:masc
SFX 11102 er rius   .  is:comparativus is:fem
SFX 11102 0  rimus  .  is:superlativus is:masc
SFX 11102 0  rima   .  is:superlativus is:fem
SFX 11102 0  rimum  .  is:superlativus is:neutr
# tüüpsõna līber (vt līber SFX 11003 ja sealt puer SFX 10007)
SFX 11103 N  5
SFX 11103 0  ior    .  is:comparativus is:masc
SFX 11103 0  ius    .  is:comparativus is:fem
SFX 11103 0  rimus  .  is:superlativus is:masc
SFX 11103 0  rima   .  is:superlativus is:fem
SFX 11103 0  rimum  .  is:superlativus is:neutr

## III deklinatsiooni kompareerimine
# tüüpsõna ācer (vt ācer SFX 11004)
# [tegelikult langeb see kokku kompareerimisreegliga SFX 11102-ga]
SFX 11104 N   5
SFX 11104 er  rior    .   is:comparativus is:masc
SFX 11104 er  rius    .   is:comparativus is:fem
SFX 11104 0   rimus   .   is:superlativus is:masc
SFX 11104 0   rima    .   is:superlativus is:fem
SFX 11104 0   rimum   .   is:superlativus is:neutr
